臺灣桃園地方法院刑事判決
111年度訴字第21號
公  訴  人  臺灣桃園地方檢察署檢察官
被      告  陳素秋


            巫小峰


            于佳卉



上列被告等因傷害案件，經檢察官聲請簡易判決處刑（110 年度
調偵字第1484號），本院簡易庭認不宜以簡易判決處刑，移送適
用通常訴訟程序審理，判決如下：
    主  文
本件公訴不受理。
    理  由
一、公訴意旨如聲請簡易判決處刑書所載（如附件）。
二、按告訴乃論之罪，告訴人於第一審辯論終結前得撤回其告訴
    ；告訴經撤回者，應諭知不受理之判決；不受理之判決，得
    不經言詞辯論為之，刑事訴訟法第238 條第1 項、第303 條
    第3 款、第307 條分別定有明文。
三、查，本件告訴人鄭珮婕告訴被告陳素秋、巫小峰、于佳卉傷
    害案件，起訴書認被告三人均係觸犯刑法第277 條第1 項之
    傷害罪，依刑法第287 條前段規定，均須告訴乃論。茲據告
    訴人具狀撤回對被告三人之告訴，此有刑事撤回告訴狀及本
    院電話查詢紀錄表在卷可按，依照首開說明，本件爰不經言
    詞辯論，逕諭知不受理之判決。
四、依刑事訴訟法第452 條、第303 條第3 款、第307 條，判決
    如主文。
中　　華　　民　　國　  111 　年     1　  月　　7 　　日
                  刑事第二庭審判長法　官  劉家祥（主辦）
                                  法  官  陳布衣
                                  法  官  陳炫谷
以上正本證明與原本無異。
如不服本判決應於收受判決後20日內向本院提出上訴書狀，並應
敘述具體理由。其未敘述上訴理由者，應於上訴期間屆滿後20日
內向本院補提理由書(均須按他造當事人之人數附繕本)「切勿逕
送上級法院」。 
　　　　　　　　　　　　　　　    書記官　劉霜潔
中　　華　　民　　國　　111 　年　　1 　　月　　10　　日
附件：
臺灣桃園地方檢察署檢察官聲請簡易判決處刑書　
                                   110年度調偵字第1484號
　　被      告　陳素秋　女　50歲（民國00年00月0日生）
　　　　　　　　　　　　住桃園市○○區○○路0000號5樓之1
　　　　　　　　　　　　國民身分證統一編號：Z000000000號
　　　　　　　　巫小峰　女　45歲（民國00年0月0日生）
　　　　　　　　　　　　住桃園市○○區○○○街00號5樓
　　　　　　　　　　　　國民身分證統一編號：Z000000000號
　　　　　    　于佳卉　女　25歲（民國00年0月00日生）
　　　　　　　　　　　　住新北市○○區○○街00巷00弄00號
                          3樓
                        居桃園市○○區○○路00號10樓之3
　　　　　　　　　　　　國民身分證統一編號：Z000000000號
上列被告因傷害案件，業經偵查終結，認宜聲請以簡易判決處刑
，茲將犯罪事實及證據並所犯法條分敘如下：
　　　　犯罪事實
一、陳素秋、巫小峰及于佳卉分別擔任桃園市○○區○○街00號
    2樓「藍寶石KTV」之經理、服務員及工讀生，巫小峰於民國
    109年12月25日晚間11時33分許，在上開KTV內，因細故與客
    人鄭珮婕發生爭執，竟與陳素秋及于佳卉共同基於傷害他人
    身體之犯意聯絡，分別徒手毆打鄭珮婕臉部、頭部及拉扯鄭
    珮婕之頭髮，因而使鄭珮婕受有頭皮鈍傷、下唇擦傷、臉部
    多處鈍傷併擦傷及下背挫傷等傷害。
二、案經鄭珮婕訴由桃園市政府警察局桃園分局報告偵辦。
　　　　證據並所犯法條
一、上揭犯罪事實，業據被告陳素秋、巫小峰及于佳卉於偵查中
    坦承不諱，核與證人即告訴人鄭珮婕於警詢及偵查中之證述
    相符，並有沙爾德聖保祿修女會醫療財團法人聖保祿醫院診
    斷證明書、本署勘驗筆錄各1份及監視器影像翻拍照片12張
    及監視器錄影光碟1片附卷可稽，是被告3人犯嫌堪以認定。
二、核被告3人所為，均係犯刑法277條第1項之傷害罪嫌。被告3
    人就所犯上開傷害罪嫌間，具有犯意聯絡及行為分擔，為共
    同正犯。
三、依刑事訴訟法第451條第1項聲請逕以簡易判決處刑。
　　此　  致
臺灣桃園地方法院
中　　華　　民　　國　 110　　年　　10　　月　　29　　日
　　　　　　　　　　　　　　　檢　察　官  楊挺宏
本件證明與原本無異
中　　華　　民　　國　 110　　年　　11　　月　　10　　日
　　　　　　　　　　　　　　　書　記　官　范書銘
附記事項：
本件係依刑事訴訟法簡易程序辦理，法院簡易庭得不傳喚被告、
輔佐人、告訴人、告發人等出庭即以簡易判決處刑；被告、被害
人、告訴人等對告訴乃論案件如已達成民事和解而要撤回告訴或
對非告訴乃論案件認有受傳喚到庭陳述意見之必要時，請即另以
書狀向簡易法庭陳述或請求傳訊。
所犯法條：
中華民國刑法第277條第1項
（普通傷害罪）
傷害人之身體或健康者，處 3 年以下有期徒刑、拘役或 1 千元
以下罰金。
犯前項之罪因而致人於死者，處無期徒刑或 7 年以上有期徒刑
；致重傷者，處 3 年以上 10 年以下有期徒刑。